臺灣臺南地方法院民事裁定
111年度法字第7號
聲  請  人  陳德華  


上列聲請人聲請變更法人捐助章程事件，本院裁定如下：
    主  文
財團法人臺南市後備軍人獎助學基金會組織章程第一條准予變更
如附件對照表所示。
聲請程序費用新臺幣壹仟元由聲請人負擔。
    理  由
一、聲請意旨以：聲請人為財團法人台南市後備軍人獎學基金會
    之董事長，該財團法人於民國69年5月20日經臺南市政府教
    育局核准設立，已聲請本院准予登記（登記簿第9冊、第4頁
    、第117號），並發給法人登記證書在案。財團法人台南市
    後備軍人獎學基金會因業務需要，經董事會第21屆第5次決
    議修訂捐助（暨組織）章程計1條如附件修正條文所示，爰
    依民法第62條、第63條規定，請求准為變更捐助章程等語。
二、按財團之組織及其管理方法，由捐助人以捐助章程或遺囑定
    之。捐助章程或遺囑所定之組織不完全，或重要之管理方法
    不具備者，法院得因主管機關、檢察官或利害關係人之聲請
    ，為必要之處分；又為維持財團之目的或保存其財產，法院
    得因捐助人、董事、主管機關、檢察官或利害關係人之聲請
    ，變更其組織，民法第62條、第63條分別定有明文。
三、經查：聲請人主張之事實，業據其提出變更前後之捐助章程
    、捐助章程修正條文對照表、財團法人台南市後備軍人獎學
    基金會第21屆第5次董事會會議記錄、主管機關核備文影本
    、本院法人登記證書各1份為證，堪信為真實。又財團法人
    臺南市後備軍人獎助學基金會組織章程第1條修正為如附件
    修正條文所示，核與財團法人台南市後備軍人獎學基金會之
    設立目的與精神並不違背，且與民法有關法人之規定亦無牴
    觸，而主管機關即臺南市政府教育局亦同意財團法人台南市
    後備軍人獎學基金會變更捐助章程，有臺南市政府教育局11
    1年1月6日南市教社字第1110064240號函在卷可參。聲請人
    聲請變更財團法人台南市後備軍人獎學基金會之組織章程第
    1條如附件修正條文所示，尚無不合，應予准許。
四、依非訟事件法第21條第1項前段、第24條第1項，裁定如主文
    。
中　　華　　民　　國　　111 　年　　2 　　月　　21　　日
                  民事第五庭    法  官　李杭倫
上為正本係照原本作成。
如對本裁定抗告，應於收受裁定正本送達後10日內向本院提出抗
告狀，並繳納抗告費新台幣1,000元。
中　　華　　民　　國　　111 　年　　2 　　月　　21　　日
                                書記官　黃怡惠

附件（捐助（暨組織）章程修正條文對照表）：

    修正條文         原條文 修正說明 第一條 本基金會依照民法暨教育部文教財團法人監督準則組織之，定名為「財團法人臺南市後備軍人獎助學基金會」(以下簡稱本會) 第一條 本基金會依照民法暨教育部文教財團法人監督準則組織之，定名為「財團法人台南市後備軍人獎學基金會」(以下簡稱本會) 法人名稱修改為財團法人臺南市後備軍人獎助學基金會